臺灣板橋地方法院刑事判決
公　訴　人　臺灣板橋地方法院檢察署檢察官
被　　　告　甲○○原名：陳冠.
上列被告因違反毒品危害防制條例案件，經檢察官提起公訴（九
十四年度毒偵字第四一九二號），因被告於本院準備程序中為有
罪之陳述，經合議庭裁定以簡式審判程序審理，判決如下：
    主  文
甲○○施用第一級毒品，累犯，處有期徒刑柒月。海洛因（毛重
貳點肆公克）沒收銷燬。扣案之注射針筒壹支沒收。
    事  實
一、甲○○（原名：陳冠華）前曾於民國九十年間因違反毒品危
    害防制條例案件，經本院以九十一年度板簡字第三二五號判
    處有期徒刑六月，於九十一年三月二十八日確定，於九十一
    年十二月十九日易科罰金執行完畢。
二、甲○○曾於八十七年間因施用毒品案件，經本院以八十七年
    度毒聲字第五一七號裁定送觀察、勒戒後，認無繼續施用毒
    品之傾向，由臺灣板橋地方法院檢察署檢察官於八十七年七
    月二十八日以八十七年度偵字第二五○八號為不起訴處分確
    定；復於八十八年間因施用毒品案件，經臺灣臺中地方法院
    以八十八年毒聲字第七二三二號裁定送觀察、勒戒後，認無
    繼續施用毒品之傾向，由臺灣臺中地方法院檢察署檢察官於
    八十八年十二月二十九日以八十八年度毒偵字第二七○七號
    為不起訴處分確定；嗣於九十年間因施用毒品案件，經本院
    以九十年度毒聲字第四七四○號裁定令入戒治處所施以強治
    戒治，由臺灣板橋地方法院檢察署檢察官以九十年戒執二字
    第九○八號執行強治戒治，九十一年六月二十四日因停止處
    分執行出監，於九十一年十二月八日戒治期滿。詎甲○○猶
    不知悔改，且未戒除毒癮，基於施用第一級毒品海洛因之犯
    意，於九十四年三月十二日十九時許，在臺北縣板橋市○○
    路○段九十五巷十九號二樓住處，將第一級毒品海洛因混入
    白水稀釋後，再以注射針筒注射入體內之方式，施用第一級
    毒品海洛因一次。嗣於九十四年三月十三日二十二時五分許
    ，在臺北市萬華區○○○路○段一三一號前為警察獲，並扣
    得注射針筒一支（內含第一級毒品海洛因液體，毛重二點四
    公克）等物。
三、案經臺北市政府警察局萬華分局移送臺灣臺北地方法院檢察
    署呈請臺灣高等法院檢察署令轉臺灣板橋地方法院檢察署檢
    察官偵查起訴，本院於準備程序進行中，被告就被訴事實為
    有罪之陳述，經告知被告簡式審判程序之旨，並聽取當事人
    之意見後，裁定進行簡式審判程序。
    理  由
壹、關於程序：
    按「除被告所犯為死刑、無期徒刑、最輕本刑為三年以上有
    期徒刑之罪或高等法院管轄第一審案件者外，於前條第一項
    程序進行中，被告先就被訴事實為有罪之陳述時，審判長得
    告知被告簡式審判程序之旨，並聽取當事人、代理人、辯護
    人及輔佐人之意見後，裁定進行簡式審判程序。」刑事訴訟
    法第二百七十三條之一第一項定有明文。查被告甲○○涉犯
    之毒品危害防制條例第十條第一項之施用第一級毒品罪，法
    定本刑非最輕本刑為三年以上有期徒刑之罪，且被告於本院
    九十四年九月三十日準備程序進行中，就被訴之事實為有罪
    之陳述，經告知被告簡式審判程序之旨，被告及公訴人對於
    本件改依簡式審判程序審理亦均表示無意見，是本院即依前
    揭規定，裁定進行簡式審判程序，合先敘明。
貳、關於實體：
一、上揭犯罪事實，業據被告甲○○於本院準備程序中及審理時
    均坦承不諱，且被告經警採取之尿液檢體，經送行政院衛生
    署認可之臺灣尖端先進生技醫藥股份有限公司檢驗後確呈毒
    品鴉片類陽性反應，此有該公司九十四年三月十八日濫用藥
    物檢驗報告一份附卷可稽（見臺灣臺北地方法院檢察署九十
    四年度核退字第一四一七號偵查卷宗第十八頁），並有扣案
    之注射針筒一支（內含第一級毒品海洛因液體，毛重二點四
    公克）在卷可證，足徵被告施用第一級毒品海洛因之自白與
    事實相符而堪予採信。
二、第查，被告曾於八十七年間因施用毒品案件，經本院以八十
    七年度毒聲字第五一七號裁定送觀察、勒戒後，認無繼續施
    用毒品之傾向，由臺灣板橋地方法院檢察署檢察官以八十七
    年度偵字第二五○八號為不起訴處分確定；復於八十八年間
    因施用毒品案件，經臺灣臺中地方法院以八十八年毒聲字第
    七二三二號裁定送觀察、勒戒後，認無繼續施用毒品之傾向
    ，由臺灣臺中地方法院檢察署檢察官以八十八年度毒偵字第
    二七○七號為不起訴處分確定；嗣於九十年間因施用毒品案
    件，經本院以九十年度毒聲字第四七四○號裁定令入戒治處
    所施以強治戒治，九十一年六月二十四日因停止處分執行出
    監，於九十一年十二月八日戒治期滿等情，有上開本院刑事
    判決、臺灣高等法院被告前案紀錄表在卷足憑。被告於強制
    戒治執行完畢釋放後五年內再犯施用第一級毒品之犯行堪予
    認定，事證明確，應依法論科。
三、核被告甲○○所為，係犯毒品危害防制條例第十條第一項之
    施用第一級毒品罪，其施用毒品前後之持有毒品行為，應為
    施用之高度行為所吸收，均不另論罪。公訴意旨認被告於九
    十四年三月十一日晚間七時許，在臺北縣板橋市○○路○段
    九十五巷十九號二樓住處施用第一級毒品之犯行，此部分僅
    係依被告在警詢中之自白，並無證據可資證明，惟該部分與
    被告認罪部分有連續犯之裁判上一罪關係，而不另為無罪之
    諭知，附此敘明。被告有上揭事實欄記載之犯罪科刑及執行
    紀錄，有臺灣高等法院被告前案紀錄表附卷可考，其於受有
    期徒刑之執行完畢後，五年以內再犯有期徒刑以上之本罪，
    為累犯，應依刑法第四十七條規定加重其刑。爰審酌被告之
    素行，多次漠視法令之禁制，恣意濫用毒品戕害己身，顯無
    悔改之意，惟於他人尚無明顯重大危害，及其犯後坦承犯行
    ，態度尚佳等一切情狀，量處如主文所示之刑，以資懲儆。
四、扣案之海洛因（毛重二點四公克），為第一級毒品，不問屬
    於犯人與否，應依毒品危害防制條例第十八條第一項前段規
    定宣告沒收銷燬之。另扣案之注射針筒一支，為被告所有並
    供本案犯罪所用之物，業據被告供承在卷，依刑法第三十八
    條第一項第二款規定宣告沒收。
據上論斷，應依刑事訴訟法第二百七十三條之一第一項、第二百
九十九條第一項前段，毒品危害防制條例第十條第一項，刑法第
十一條前段、第四十七條，判決如主文。
本案經檢察官蘇揚旭到庭執行職務。
中    華    民    國  九十四  年    十    月  十四    日
                  刑事第八庭  法  官  潘翠雪
上列正本證明與原本無異。
如不服本判決，應於送達後十日內向本院提出上訴狀
                              書記官  江文彬
中    華    民    國  九十四  年    十    月  十四    日
附錄本案論罪科刑法條全文：
毒品危害防制條例第10條
施用第一級毒品者，處 6 月以上 5 年以下有期徒刑。
施用第二級毒品者，處 3 年以下有期徒刑。
